【裁判字號】    90,易,24
【裁判日期】    900607
【裁判案由】    竊盜
【裁判全文】
福建金門地方法院刑事判決                              九十年度易字第二四號
    公  訴  人  福建金門地方法院檢察署檢察官
    被      告  甲○○
右列被告因竊盜案件，經檢察官提起公訴（八十九年度偵字第二七六號），本院判決
如左：
    主  文
甲○○無罪。
    理  由
二、公訴意旨如附件起訴書所載。
三、訊據被告甲○○堅決否認有何竊盜之犯行，辯稱：「我沒有竊取告訴人的支撐木
    和模板，我在酒廠作工程有用清水模板和普通模板。太武公墓的板模沒有告訴人
    的模板。告訴人認為的東西是在白龍潭查到的。在酒廠的工程的模板是丁○○和
    丙○○去看的，我沒有當場去看他們運模板。但他們在搬酒廠旁的模板以前我有
    去現場看過，我看過才叫他們去搬的。我們被查到的模板當中是後來楊說有看到
    藍色的油漆，我們在酒廠工作是和告訴人的工程相鄰，當時我們的工程是有一批
    性王的在做，裝箱打包是丁○○負責的。」、「翁先生是課長，可能沒有到工地
    ，所以他的指認可能不實。當初工程是污水處理工程的人在負責。我是用勝泰營
    造的公司名義做的。」等語。
四、公訴人認被告甲○○犯有竊盜之罪嫌，係以告訴人之指訴，有贓物領據，及證人
    即金門酒廠監工許春木、翁文祥等人之證詞為其主要論據。但查：
（一）按犯罪事實，應依證據認定之，無證據不得推定其犯罪事實，刑事訴訟法第一
      百五十四條定有明文。復按刑法第三百二十條第一項之竊盜罪，須以意圖為自
      己不法之所有，而竊取他人之動產為構成要件，即行為人主觀上須有不法之意
      圖。復按犯罪事實應依證據認定，無證據不得推定其犯罪事實；又不能證明被
      告犯罪者，應諭知無罪之判決，刑事訴訟法第一百五十四條、第三百零一條第
      一項分別定有明文。又事實之認定，應憑證據，如未能發現相當證據，或證據
      不足以證明，自不能以推測或擬制之方法，為裁判基礎；且認定不利於被告之
      事實須依積極證據，苟積極證據不足為不利於被告事實之認定時，即應為有利
      於被告之認定，又告訴人之指訴，係以使被告判罪處刑為目的，故多作不利於
      被告之陳述，自不得以其指訴為被告犯罪之唯一證據。最高法院四十年台上字
      第八六號、三十年台上字第八一六號判例與八十四年台上五三六八號判決可資
      參照。
（二）本件被告甲○○原以勝泰營造有限公司之名義向仁美工程企業股份有限公司轉
      承包金門酒廠廢水處理廠新建工程，且其所承包之工程亦有購用並通模板等情
      ，業據被告提出工程合約書與金門酒廠廢水處理新建之估價單影本等附卷足憑
      。是以，證人翁文祥於偵查中證稱被告所用都是清水模板並無乙○○所用之一
      般模板等情，尚非無疑。且告訴人乙○○於同時於金門酒廠內，因承包工程而
      置留有模板等情，亦據告訴人乙○○於偵審中陳明。而其二人所有模板相距最
      遠處亦僅一百公尺左右。其於施工期間依常情即難免混淆。更何況同時均持有
      形式相似之一般模板。所以，不能僅以在被告另一施工處查獲有少數告訴人所
      有之模板，即令被告擔負竊盜罪責。況且，觀之查獲之贓物之現場照片，並無
      告訴人所有模板之監色與黑色記號等情，亦據告訴人次審理中陳明。
（三）參之竊盜行為應係趁人不知之際而為。因此有意行竊者，應不致於白天，有人
      出入且有警衛看方守之處行竊。查本件被告係於白天委由雇用之工人丙○○與
      丁○○等二人駕駛小貨車進入金門酒廠搬運模板等情，已經證人丁○○與丙○○等於警偵審中證述明確。且其等搬運模板外出金門酒廠須經過酒廠之警衛，
      亦經酒廠警衛陳宗敏於警訊時供明。被告所為均與故意竊盜行為之手段態樣不
      符。難認被告有竊盜之故意。苟因其誤認模樣之歸屬，而雇用丁○○等人前往
      搬運。致運走部份告訴人所有之模板。仍難認被告有竊盜之意犯意。綜上所言
      ，被告所辯上情，應堪採信，揆諸前開說明，實難遽認被告有何不法所有之意
      圖，復查無其他積極證據足資證明被告有竊盜罪行，至不能單憑告訴人之片面
      指訴即令被告擔負竊盜罪責。本件不能證明被告犯罪，應予以無罪之諭知。
據上論斷，應依刑事訴訟法第第三百零一條第一項，判決如主文。
中  華   民   國    九十    年    六         月              七         日
                                   福建金門地方法院刑事庭
                                          法  官  朱中和
右正本證明與原本無異。
如不服本判決，應於判決送達後十日內，向本院提出上訴狀。
                                          書記官  董培祥
中    華    民    國      九十        年      六      月     十三       日


司法院資訊處製作；財團法人民間司法改革基金會備份。
